臺灣臺南地方法院民事裁定　九十年度小上字第六九號
　　上　訴　人　乙○○
　　被　上訴人　甲○○
右當事人間請求給付薪資事件，上訴人對於中華民國九十年十月九日本院台南簡易庭
九十年度南小字第八七三號第一審判決提起上訴，本院裁定如左：
  主      文
上訴駁回。
第二審訴訟費用由上訴人負擔。
  理      由
一、按關於請求給付金錢或其他代替物或有價證券之訴訟，其標的金額或價額在新臺
    幣十萬元以下者，適用小額訴訟程序；對於小額程序之第一審裁判之上訴，非以
    其違背法令為理由，不得為之；又上訴狀應記載上訴理由，並表明：（一）原判
    決所違背之法令及其具體內容（二）依訴訟資料可認為原判決有違背法令之具體
    事實，民事訴訟法第四百三十六條之八第一項、第四百三十六條之二十四第二項
    及第四百三十六條之二十五分別定有明文。且依同法第四百三十六條之三十二準
    用同法第四百六十八條、第四百六十九條第一款至第五款之規定，判決不適用法
    規或適用不當者，為違背法令，而判決有同法第四百六十九條第一款至第五款情
    形之一者，為當然違背法令。是當事人對於小額程序之第一審判決提起上訴，如
    依民事訴訟法第四百六十八條規定，以第一審判決有不適用法規或適用法規不當
    為理由時，其上訴狀或理由書應有具體之指摘，並揭示該法規之條項或其內容，
    若係成文法以外之法則，應揭示該法則之旨趣，倘為司法院解釋或最高法院之判
    例，則應揭示該判解之字號或其內容，如以民事訴訟法第四百六十九條第一款至
    第五款所列情形為理由時，其上訴狀或理由書，應揭示合於該條款之事實，上訴
    狀或理由書如未依此項方法表明，或其所表明者，顯與上開法條規定之情形不相
    合時，即難認為已對第一審判決之違背法令有具體之指摘，其上訴自難認為合法
    。
二、本件上訴意旨略以：
    (一)按僱傭者，當事人約定一方於一定或不定期內為他人服勞務，他方給付報酬
        之契約，固為民法明文規定。設若未有違約情事，一方於契約期限內解約，
        應屬合意解除契約，本件即是。兩造解除契約是口頭約定，被上訴人即以當
        事人主張有利於已之事，歸由上訴人負舉證責任，自有不符。
    (二)民法第一條規定：民事法律所未規定者，依習慣，無習慣者依法理。兩造間
        之僱傭契約，並無任何書面，然上訴人承認被上訴人有提供勞務，嗣上訴人
        於任期中稱身體不適欲解約，上訴人經營補習班營利乃主要目的之一，與受
        僱人間無書面契約任由來去，則會損失慘重，因此與被上訴人間之解約是附
        有條件，即是被上訴人放棄已提供勞務之應得酬勞新台幣  (下同)九千元，
        係雙方附有條件之合意解除契約。
    (三)再則，上訴人經營之補習班是合法立案，必須遵守補教協會所立之相關規定
        ，上訴人僱傭被上訴人之初，亦有將補教協會之相關規定向被上訴人述明。
        原審判決認定兩造無聘用契約，自不受補教協會規定之約束，乃忽視口頭約
        定亦為契約之一種形式。被上訴人提供資料，由上訴人記載存檔，再加上被
        上訴人有授課之事，契約當然存在。另雙方言明授一堂課之報酬為七百元，
        由履歷表記載可稽，並非被上訴人主張之七百五十元。
三、經查：本件請求給付之訴訟標的金額為九千元，在十萬元以下，揆諸前開規定，
    應適用小額程序，且非以原審判決違背法令為理由不得上訴，又須記載上訴理由
    ，並表明原判決所違背之法令及其具體內容，依訴訟資料可認原判決有違背法令
    之具體事實者，始合上訴程式。另當事人於第二審程序不得再行提出新攻擊或防
    禦方法，同法第四百三十六條之二十八亦定有明文。本件上訴人對第一審判決提
    起上訴，雖具狀記載上訴理由，惟其所持有關契約存在，是否附條件解除契約及
　　上訴後提出授課報酬數額爭執事項，惟此契約存在、是否附條件解除契約係屬原
　　判決對於事實之採證與認定事項，且其上開辯詞不可採，業經原判決於理由中予
　　以審酌論駁，自非屬原判決有不適用法規、適用法規不當，或民事訴訟法第四百
　　六十九條第一款至第五款所列之情形等違背法令事由。另上訴人上訴以授課報酬
　　為每一堂課七百元或七百五十元云云。此係上訴人於第二審程序始提出新攻擊或
　　防禦方法，非已對第一審判決之違背法令有具體之指摘，且與上訴程式不合，自
　　無可採。綜上所述，本件原審判決，依法尚無不合，難認上訴人對該判決如何違
　　背法令已有具體之指摘。依首揭說明，上訴人之上訴難認為合法，應予駁回。
四、據上論結，本件上訴為不合法，依民事訴訟法第四百三十六條之三十二第二項、
    第四百四十四條第一項前段、第九十五條、第七十八條，裁定如主文。
中　　　華　　　民　　　國　　九十一　　年　　　二　　月　　　　一　　　日
                              臺灣臺南地方法院民事第一庭
~B審判長法官　周　素　秋
~B　　　法官　童　來　好
~B　　　法官　蘇　清　水
右為正本係照原本作成。
本件不得抗告。
中　　　華　　　民　　　國　　九十一　　年　　　二　　　月　　　一　　　日
~B法院書記官　陳　金　堂
